臺灣高雄地方法院民事判決　　　　　　96年度審小上字第70號
上　訴　人　甲○○
被上 訴 人　乙○○
上列當事人間請求損害賠償事件，上訴人對於中華民國96年10月
23日本院高雄簡易庭96年度雄小字第5405號第一審判決提起上訴
，本院判決如左：
    主      文
上訴駁回。
第二審訴訟費用新台幣壹仟伍佰元由上訴人負擔。
    理      由
一、按對小額程序提起上訴，需以判決違背法令為理由，此為民
    事訴訟法第436 條之25所明定；又小額程序之第二審判決，
    有下列情形之一者，得不經言詞辯論為之：(一)經兩造同意者
    ；(二)依上訴意旨足認上訴為無理由者，同法第436 條之29定
    有明文。
二、上訴意旨略以：原判決所引用之刑事判決，目前尚在上訴中
    ，難謂上訴人即必犯有公然侮辱之罪行，原判決並未說明為
    何引用刑事判決之理由，顯有判決不備理由。另證人賴永祥
    於偵查中先後所述，遭上訴人辱罵之對象並不相同，顯然矛
    盾，而不可採，原法院並未就該矛盾之處為調查、說明，甚
    至對上訴人所提證人賴永祥於偵訊中之筆錄亦完全棄而未論
    ，亦有不備理由之處，從而，原判決實有民事訴訟法第469
    條第6 款判決不備理由之情等語。
三、經查：原判決認上訴人有辱罵被上訴人之行為，係以證人賴
    永祥於偵查中之證詞（見台灣高雄地方法院檢察署96年度他
    字第2163號卷第7 頁，下稱前案）為依據，而其亦於判決理
    由中說明因認證人與上訴人並無怨隙，無可能僅因與被上訴
    人為同事關係而為虛偽證述，故而採信其於偵查中所為之證
    言，是原判決採用此一證言為證據，並無不備理由之處。至
    證人於台灣高雄地方法院檢察署96年度他字第1649號偵查中
    雖另證述：「陳先生在門口罵很難聽的話，... ，因為他在
    門口罵，所以鄭先生覺得不好看，過去制止他才會發生吵架
    ... 。」等語，惟依其所證述內容觀之，並非謂被上訴人非
    被辱罵之對象，而係在陳述該事件發生之緣由，此比對被上
    訴人於前案中指述：「在前鎮區公所大門前，有很多民眾洽
    公，甲○○罵洽公民眾髒話，我勸導他這樣不好，... ，甲
    ○○還連續罵我... 。」（見前案卷第6 頁）等情可知，是
    上訴人認證人前後所述有矛盾一情，顯有所誤。另原判決援
    引上訴人被訴妨害名譽之刑事判決，係在說明上訴人因涉嫌
    辱罵被上訴人，而遭判處拘役15日（原判決誤載為50日），
    目前尚在上訴中之情，僅為事實之陳述，而非以此即認定上
    訴人有犯公然侮辱之罪行，此亦可從該段判決理由下，緊接
    說明認定上訴人有辱罵被上訴人之依據，及上訴人抗辯不可
    採之理由可知。故綜上所述，原判決並無上訴人所指判決不
    備理由之情，上訴意旨指摘原判決違背法令，洵屬無據，爰
    不經言詞辯論，逕予駁回。
四、再按於小額訴訟之上訴程序，法院為訴訟費用之裁判時，應
    確定其費用額，民事訴訟法第436 條之19第1 項、第436 條
    之32第1 項定有明文。本件第二審裁判費用為1,500 元，應
    由上訴人負擔，爰併為判決如主文第2 項所示。
五、據上論結，本件上訴為無理由，依民事訴訟法第436 條之29
    、第436 條之19第1 項、第436 條之32第2 項、第449 條第
    1 項、第78條，判決如主文。
中　　華　　民　　國　　96　　年　　12　　月　　7 　　日
                      民事第二庭審判長法　官　林紀元
                                      法　官　甯  馨
                                      法　官　楊國祥
正本係照原本作成。
本判決不得上訴。
中　　華　　民　　國　　96　　年　　12　　月　　7 　　日
                                      書記官　 謝宗霖
